【裁判字號】    99,上訴,1611
【裁判日期】    991013
【裁判案由】    偽造文書等
【裁判全文】
臺灣高等法院臺中分院刑事判決        99年度上訴字第1611號
上  訴  人
即  被  告  丁○○
選任辯護人  蘇顯騰律師
上  訴  人
即  被  告  甲○○
選任辯護人  張崇哲律師
選任辯護人  楊佳勳律師
上  訴  人
即  被  告  戊○○○
選任辯護人  黃振源律師
上  訴  人
即  被  告  己○○
上列上訴人因偽造文書等案件，不服臺灣彰化地方法院98年度訴
字第1181號中華民國99年５月10日第一審判決（起訴案號：臺灣
彰化地方法院檢察署97年度偵字第5875、7198、8150號、98年度
偵字第4579、4580號）與移送併辦（98年度偵字第5591號），及
經臺灣臺中地方法院檢察署檢察官移送併辦（98年度偵字第4336
、10153號），提起上訴，本院判決如下：
    主  文
上訴駁回。
    事實及理由
一、本案經本院審理結果，認第一審判決，除原判決第６頁第12
    行之行使不實之上開營業稅稅款繳款書，持以向丙○○負責
    人洪文真行使，應更正係「變造不實之上開營業稅款繳款書
    ，持以向丙○○負責人洪文真行駛，足以損害於丙○○及稅
    捐機關對於歲間之稽徵」，第11頁第10行併此敘明後應加上
    「又刑法第31條第１項規定，於95年7月1日業經修正公布施
    行，比較修正前後之法律雖以修正後之法律有利於行為人，
    然綜合連續犯、牽連犯之有關規定，仍應一體適用修正前刑
    法第31條第１項之規定」及第13頁第26行併罰後，應加上「
    被告甲○○、丁○○、戊○○○、張純如與依法受託辦理會
    計事務之己○○有犯意之聯絡及行為之分攤，均為共同正犯
    」暨第26頁附表丁第５罪科處之刑，其中「偽造公文書」，
    應更正為「變造公文書」及據上論斷欄加上修正前「修正前
    刑法第31條第１項」外，認事用法及量刑均無不當，應予維
    持，並引用第一審判決書記載之事實、證據及理由（如附件
    ）。
二、上訴人丁○○上訴意旨略稱：(一)判決書附表一所示之24家公
    司中，被告丁○○僅擔任序號3、4、5、6之公司負責人，其
    餘20家公司之負責人並非被告丁○○，且被告丁○○亦非該
    「其餘20家公司」之公司主辦及經辦會計人員或依法受託代
    他人處理會計事務之人員，責備告丁○○顯不該當於商業會
    計法第71條第１款規定所示之犯罪主體。(二)原判決附表二之
    「95年７月至97年８月期間內取得之營業人總表」其中序號
    28「權詳企業有限公司」、序號30「佳宜五金百貨商行」、
    序號31「家芝流行生活商行」、序號37「49元五金行」、序
    號38「四十九元五金商行總店」、序號39「寶具嬰兒房」、
    序號40「親親嬰兒房」索取德之不實發票，均非被告丁○○
    所為，而係由被告戊○○○所為，此部分不應由被告丁○○
    負責。(三)原判決附表二之「95年7月至97年8月期間內取得不
    實發票之營業人總表」其中序號１、２、３、６、７、12、
    13、14、17、18、25、36、37等公司或商號，雖有所取得不
    實發票之行為，然在財政部臺灣省中區國稅局查核時，已主
    動繳清欠稅或漏稅，故上述公司部分以吳逃漏稅捐之部分」
    云云。查(一)被告丁○○與依法受託代他人辦理會計事務之己○○共犯，依刑法第31條第１項規定，當然成立商業會計法
    第71條第１款之罪。(二)被告丁○○與戊○○○為共同正犯，
    被告戊○○○所取得不實發票之犯行，被告丁○○仍應共同
    負擔刑責。(三)廠商逃漏稅被查獲後之繳清欠稅及漏稅，仍無
    阻於被告等犯罪之成立，是備告丁○○之上訴為無理由，應
    予駁回。
三、上訴人即被告甲○○、戊○○○、己○○在本院均未提出其
    他有利之證據及辯解，僅請求減輕其刑，其等上訴均為無理
    由，應予駁回。
據上論斷，應依刑事訴訟法第368條、第373條，判決如主文。
本案經檢察官乙○○到庭執行職務。
中    華    民    國    99    年    10    月    13    日
            刑事第一庭    審判長法  官  李  璋  鵬
                                法  官  胡  忠  文
                                法  官  胡  森  田
以上正本證明與原本無異。
如不服本判決應於收受送達後10日內向本院提出上訴書狀，其未
敘述上訴理由者，並得於提起上訴後10日內向本院補提理由書（
均須按他造當事人之人數附繕本）「切勿逕送上級法院」。
                                書記官  黃  禎  祥
中    華    民    國    99    年    10    月    13    日

司法院資訊處製作；財團法人民間司法改革基金會備份。
